【裁判字號】    92,交聲,29
【裁判日期】    920414
【裁判案由】    違反道路交通管理處罰條例聲明異議
【裁判全文】
臺灣雲林地方法院交通事件裁定                      九十二年度交聲字第二九號
    原處分機關  交通部公路總局嘉義區監理所雲林監理站
    異  議  人
    即受處分人  乙○○○貨運行
    代  表  人  甲○○
右列異議人因違反道路交通管理處罰條例案件，對於交通部公路總局嘉義區監理所雲
林監理站民國九十二年一月二十八日所為之處分（原處分案號：雲監五字第裁七二－
ＫＡＣ一二六七七六號），聲明異議，本院裁定如左：
    主  文
異議駁回。
    理  由
一、本件異議意旨略以：依交通部公路總局台中監理所九一中監車字第九一二二五六
    號函所示，認車輛載運瀝青係以丈量法方式，而非以重量法方式為核定重量標準
    ，並進而為為裁罰依據。準此，異議人即受處分人乙○○○貨運行所有之車號Ｉ
    Ｕ－三八六號營業大貨車，並未違規超載，為此對交通部估路總局嘉義區監理所
    雲林監理站之處分聲明異議。
二、按汽車裝載貨物超過核定之總重量、總聯結重量者，處汽車所有人罰鍰，並記汽
    車違規紀錄一次．．應責令改正或當場禁止通行，並處新臺幣一萬元罰鍰，．．
    超載逾十公噸至二十公噸以下者，以總超載部分，每一公噸加罰新臺幣二千元，
    道路交通管理處罰條例第二十九條之二第一項、第三項定有明文。
三、經查：
(一)本件異議人乙○○○貨運行所有之ＩＵ－３８６營業大貨車，於九十二年一月一
    日下午三時許，行經雲林縣土庫鎮○○○○路處時，因該車司機林文欽拒絕會同
    過磅，故根據該司機出示出貨單０１６６４３號認定「裝載ＡＣ（即瀝青），總
    重二八公噸，空重十八點八八公噸，淨重十四點一二公噸，核重二一公噸，超載
    七公噸」，而為雲林縣警察局虎尾分局警備隊以九一雲警交字第ＫＡＣ一二六七
    七六號違規通知單舉發之事實，為異議人所承認，並經證人即承辦員警周憲聰到
    庭證述明確，此有訊問筆錄在卷可證，又依照交通部交路八十八年第００九二三
    三號函示，裝載瀝青混凝土之車輛有無超載，仍應以重量核算，故於上開時間、
    地點，異議人所有之上開車輛有超載之事實，應可認定。
(二)異議人所提出之交通部公路總局台中區監理所九一年中監字第九一二二二五六號
    函，所謂「自九十一年六月一日起，所有符合規定之貨車均可依道路交通安全規
    則之裝載規定，合法裝載瀝青混凝土」係指九十一年五月三十一日前之「砂石標
    示車」因容積法裝載及取締，不得裝載比重與砂石、土方不同之瀝青混凝土，然
    自九十一年九月一日起，因不再核發砂石標示牌，則應依『裝載砂石、土方之傾
    卸式車輛登檢砂石專用車作業規定』變更登檢為砂石專用車，砂石專用車則可以
    裝載其他貨物，包括瀝青混凝土，惟自九十一年六月一日起均應依行車執照之重
    量裝載及取締。是異議人主張合格登檢的砂石專用車裝載ＡＣ（即瀝青）係以丈
    量法為取締標準，乃誤解法令規定。原機關處分依上開函示裁處罰鍰新台幣一萬
    七千元，並記汽車違規紀錄一次，並無不當。本件異議為無理由，應予駁回。
據上論斷，應依道路交通管理處罰條例第八十七條第二項、道路交通案件處理辦法第
十九條，裁定如主文。
中      華      民      國      九十二      年    四    月    十四     日
                                        臺灣雲林地方法院交通法庭
                                            法  官  陳  婉  玉
右正本證明與原本無異。
如不服本裁定，應於裁定送達後五日內向本院提出抗告狀。
                                            書記官  徐  基  典
中      華      民      國      九十二      年    四    月    十四     日


司法院資訊處製作；財團法人民間司法改革基金會備份。
